【裁判字號】    98,訴,968
【裁判日期】    980609
【裁判案由】    毒品危害防制條例
【裁判全文】
臺灣板橋地方法院刑事判決               98年度訴字第968號
公  訴  人  臺灣板橋地方法院檢察署檢察官
被      告  甲○○
上列被告因違反毒品危害防制條例案件，經檢察官提起公訴（98
年度毒偵字第147 號），本院依簡式審判程序審理後，判決如下
：
    主    文
甲○○施用第一級毒品，處有期徒刑柒月，扣案針筒及杓子各壹
支，均沒收之；又施用第二級毒品，處有期徒刑月。應執行有
期徒刑捌月，扣案針筒及杓子各壹支，均沒收之。
    事    實
一、甲○○前因施用毒品案件，經本院以95年度毒聲字第2132號
    裁定送觀察、勒戒後，因認有繼續施用毒品之傾向，由本院
    以96年度毒聲字第1339號裁定令入戒治處所施以強制戒治，
    嗣因認無繼續戒治之必要，於民國97年5 月21日執行完畢釋
    放出臺灣桃園女子戒治所，並於97年6 月10日由臺灣板橋地
    方法院檢察署檢察官以97年度戒毒偵字第291 號為不起訴處
    分確定。詎其於前開強制戒治執行完畢釋放後5 年內，先基
    於施用第二級毒品之犯意，於97年12月16日某時許（起訴書
    略載為警員採尿往前回溯96小時內之某時），在臺北縣三重
    市○○街某友人住處（起訴書略載為不詳處所），以將第二
    級毒品甲基安非他命放置在玻璃球內，再用火燒烤吸食煙霧
    之方式（起訴書略載為不詳方式），施用甲基安非他命1 次
    ；再基於施用第一級毒品之犯意，於97年12月20日某時許（
    起訴書誤載為16日上午8 時許），在臺北縣三重市○○路○
    段33巷14號5 樓自身住處，以針筒注射之方式，施用第一級
    毒品海洛因1 次。嗣於97年12月20日下午6 時30分許，為警
    持本院搜索票在前開三重市○○路住處查獲甲○○，並當場
    扣得其所有供前揭施用海洛因所用之針筒及杓子各1 支。
二、案經臺北縣政府警察局三重分局報請臺灣板橋地方法院檢察
    署檢察官偵查後提起公訴。
    理    由
一、本案被告甲○○所犯均係死刑、無期徒刑、最輕本刑為3 年
    以上有期徒刑以外之罪，其於準備程序中就被訴事實皆為有
    罪之陳述，經本院告知簡式審判程序之旨，並聽取公訴人、
    被告之意見後，經合議庭裁定由受命法官獨任進行簡式審判
    程序審理，合先敘明。
二、上揭犯罪事實，業據被告甲○○於本院審理時坦承不諱，並
    有搜索扣押筆錄暨扣押物品目錄表1 份及現場照片2 張附卷
    可稽，而其為警查獲後，經採集尿液送台灣檢驗科技股份有
    限公司囑託鑑定結果，確呈嗎啡（按海洛因經施用進入人體
    後，係水解還原成嗎啡，再代謝排出體外，業據行政院衛生
    署藥物食品檢驗局以73藥檢壹字第030221號函文說明綦詳，
    而為本院辦理施用第一級毒品案件職務上所已知）及甲基安
    非他命之陽性反應，亦有該公司98年1 月6 日濫用藥物檢驗
    報告1 份在卷可稽，均足以佐證被告自白與事實相符，堪以
    採信。再被告前因施用毒品案件，經本院以95年度毒聲字第
    2132號裁定送觀察、勒戒後，因認有繼續施用毒品之傾向，
    由本院以96年度毒聲字第1339號裁定令入戒治處所施以強制
    戒治，嗣因認無繼續戒治之必要，於97年5 月21日執行完畢
    釋放出臺灣桃園女子戒治所，並於97年6 月10日由臺灣板橋
    地方法院檢察署檢察官以97年度戒毒偵字第291 號為不起訴
    處分確定等情，有前開不起訴處分書及臺灣高等法院被告前
    案紀錄表各1 份附卷可稽，足徵被告係於強制戒治執行完畢
    釋放後5 年內，再為本案施用第一級、第二級毒品之事證明
    確，被告犯行洵堪認定。
三、核被告甲○○所為，係犯毒品危害防制條例第10條第1 項、
    第2 項之施用第一級、第二級毒品罪。被告為施用海洛因、
    甲基安非他命而持有海洛因、甲基安非他命之低度行為，各
    為其施用第一級、第二級毒品之高度行為所吸收，均不另論
    罪。再被告所犯本案施用第一級、第二級毒品二罪，犯意各
    別，行為互殊，應予分論併罰。爰審酌被告不思尋求正當之
    身心發展，先後施用足以導致精神障礙、性格異常，甚至造
    成生命危險之甲基安非他命、海洛因，戕害一己之身心健康
    ，對社會治安可能之危害程度非微，惟其於犯後尚知坦認全
    部犯行等一切情狀，分別量處如主文所示之刑，並定其應執
    行之刑，以資懲儆。末查，扣案針筒及杓子各1 支，均係被
    告所有供其為前揭施用第一級毒品犯行所用之物，業據被告
    陳明在卷，爰依刑法第38條第1 項第2 款規定，皆併予宣告
    沒收之。
據上論斷，應依刑事訴訟法第273 條之1 第1 項、第299 條第1
項前段，毒品危害防制條例第10條，刑法第11條前段、第51條第
5 款、第38條第1 項第2 款，判決如主文。
本案經檢察官陳豐年到庭執行職務。
中    華    民    國    98    年    6     月    9     日
                  刑事第十八庭  法  官  張 兆 光
上列正本證明與原本無異。
如不服本判決，應於判決送達後10日內敘明上訴理由，向本院提
出上訴狀 (應附繕本) ，上訴於臺灣高等法院。其未敘述上訴理
由者，應於上訴期間屆滿後20日內向本院補提理由書「切勿逕送
上級法院」。
                                書記官  曹 秋 冬
中    華    民    國    98    年    6     月    9     日
附錄本案論罪科刑法條：
毒品危害防制條例第10條
施用第一級毒品者，處6 月以上5 年以下有期徒刑。
施用第二級毒品者，處3 年以下有期徒刑。


司法院資訊處製作；財團法人民間司法改革基金會備份。
